【裁判字號】    96,交上訴,1328
【裁判日期】    970130
【裁判案由】    公共危險等
【裁判全文】
臺灣高等法院臺南分院刑事判決      96年度交上訴字第1328號
上  訴  人  臺灣雲林地方法院檢察署檢察官
被      告  乙○○
輔  佐  人  丙○○
上列上訴人因被告公共危險等案件，不服臺灣雲林地方法院96年
度交訴字第48號中華民國96年10月25日第一審判決（起訴案號：
臺灣雲林地方法院檢察署96年度偵字第3099號），提起上訴，本
院判決如下：
    主  文
原判決撤銷。
乙○○服用酒類不能安全駕駛動力交通工具而駕駛，處有期徒刑
肆月；又駕駛動力交通工具肇事，致人受傷而逃逸，處有期徒刑
捌月；應執行有期徒刑拾月。緩刑貳年。
    事  實
一、乙○○於民國96年6月8日下午17時許，在雲林縣古坑鄉○○
    村○○路41之2號住處飲酒若干，明知飲酒將導致人之注意
    能力減低、反應變慢，此時若駕車行駛於馬路上，隨時有致
    他人死、傷之危險，及其駕駛汽車，應注意車前狀況，隨時
    採取必要之安全措施，而依當時天候雨，夜間有照明，市區
    道路○○路，路面鋪裝柏油、濕潤、無缺陷，亦無障礙物，
    視距良好，並無不能注意之情事，竟疏未注意，於飲酒後之
    同日17時45分許，猶駕駛車號RW-2569號之自小客車自住處
    駛出，沿雲林縣斗南鎮○○路由西往東方向行駛，行經興國
    路177號「坤宏機車行」前，不慎撞及正準備結束當日營業
    而牽機車之孕婦丁○○，致丁○○受有妊娠24週胎盤早期剝
    離胎兒胎死腹中、臉部、頸部、左手、左膝蓋多處擦傷之傷
    害（過失傷害部分業經原審判決公訴不受理確定）。詎乙○○肇事致人受傷後，不思停車救助傷者，竟另基於肇事逃逸
    之犯意，駕駛上開自小客車逃逸，在行經該路段與興國路16
    9巷交叉路口，又不慎撞及自興國路169巷南往北方向行駛，
    由甲○○所騎車號YKR-592號之機車，致甲○○人車倒地，
    受有下背部、前胸及右膝蓋多處擦傷等傷害（過失傷害部分
    亦經原審判決公訴不受理確定），詎其仍接續上揭肇事逃逸
    之犯意，而未停車救助傷者，續駕車逃逸。嗣為警循線查獲
    ，於翌日（即96年6月9日）凌晨0時9分許，經員警對乙○○
    施以酒精濃度測試，其呼氣之酒精濃度竟高達每公升0.74毫
    克。
二、案經雲林縣警察局分局報請臺灣雲林地方法院檢察署檢察官
    偵查起訴。
    理  由
一、上開犯罪事實，業經被告乙○○坦白承認，核與證人李坤祐
    （丁○○之夫）、甲○○、柏家淵（目擊證人）於警詢、偵
    查證述情節相符，且有交通事故酒精測定紀錄表、交通事故
    現場圖、事故調查報告表(一)、(二)、賴成宏外科診所診斷證明
    書（患者徐靜連）、長庚紀念醫院診斷證明書（患者丁○○
    ）、死產證明書等各1件及現場照片29張附卷可資佐證，被
    告之自白核與事實相符，應堪採認。事證明確，被告飲酒駕
    車及肇事逃逸之犯行，均堪認定，應予依法論科。
二、核被告乙○○所為，係犯刑法第185條之3飲用酒類不能安全
    駕駛動力交通工具而駕駛罪，及同法第185條之4肇事逃逸罪
    。被告所犯上開2罪名，犯意各別，行為互殊，構成要件亦
    異，應予分論併罰。
三、原審以被告犯飲酒駕車及肇事逃逸罪事證明確，因予適用刑
    法第185條之3、第185條之4、第51條第5款，刑法施行法第1
    條之1規定，並審酌被告飲酒後已達不能安全駕駛車輛之程
    度猶駕車上路，其行為不當，駕車肇事後又不思救助被害人
    ，反駕車逃逸，誠屬不該，然其致被害人丁○○妊娠24週胎
    盤早期剝離胎兒胎死腹中、臉部、頸部、左手、左膝蓋多處
    擦傷，及被害人甲○○受有下背部、前胸及右膝蓋多處擦傷
    後，深表悔悟，並積極彌補被害人所受之損害，被害人丁○○以新臺幣（下同）100萬元達成和解（已先付70萬元，餘
    30萬元96年8月26日付清），被害人甲○○以45,000元達成
    和解（已當場付清），有雲林縣斗南鎮調解委員會調解書2
    份附於原審卷內可參，及被告於犯罪後坦承犯行，犯罪後態
    度尚佳等一切情狀，分別量處被告飲酒駕車罪部分有期徒刑
    4月及肇事逃逸罪部分有期徒刑8月，並定其應執行有期徒刑
    10月。本院經核原判決認事用法並無違誤，量刑亦稱妥適。
    惟被告曾於69年間犯竊盜罪經法院判處有期徒刑4月，於69
    年9月24日執行完畢，此有臺灣高等法院被告前案紀錄表可
    稽，原審疏未注意，認被告前未曾因故意犯罪受有期徒刑以
    上刑之宣告，致依刑法第74條第1項第1款規定宣告緩刑2 年
    ，尚有未當，檢察官上訴意旨以被告酒駕又肇事逃逸，顯見
    被告對行車安全及被害人漠不關心，且被告至原審審理時始
    與被害人達成和解，實無法期待其無再犯之虞，指摘原判決
    宣告緩刑不當，惟查上開情節，既經原審予以審酌，且被告
    犯後已積極彌補被害人所受之損害，民事賠償部分均已和解
    ，被害人亦不再追究，詳如前述，顯見被告已知警惕，應無
    再犯之虞，故原審諭知緩刑，核無不當，上訴意旨指摘原判
    決緩刑不當，固無理由，惟原判決既有前述適用法律錯誤之
    處，即屬無可維持，應由本院予以撤銷改判。爰審酌被告之
    品行、智識程度，行為之手段，對被害人所生之危害，犯後
    坦承犯罪及積極彌補被害人之損害態度等一切情狀，分別量
    處如主文所示之刑，並合併定其應執行刑示懲。
四、末被告雖曾於69年間犯竊盜罪經法院判處有期徒刑4月，於
    69年9月24日執行完畢，惟其執行完畢後，5年以內未曾因故
    意犯罪受有期徒刑以上刑之宣告，此有臺灣高等法院被告前
    案紀錄表可稽，經此刑之宣告後，應知所警惕，信無再犯之
    虞，本院認其所受刑之宣告以暫不執行為適當，併依刑法第
    74條第1項第2款宣告緩刑2年，以啟自新。
據上論結，應依刑事訴訟法第369條第1項、第364條，刑法第185
條之3、第185條之4、第51條第5款、第74條第1項第2款，刑法施
行法第1條之1，判決如主文。
本案經檢察官曾銘芳到庭執行職務。
中    華    民    國    97    年    1     月    30    日
                  刑事第二庭    審判長法  官  葉居正
                                      法  官  吳勇輝
                                      法  官  郭千黛
以上正本證明與原本無異。
肇事遺棄罪部分，如不服本判決，應於收受本判決後十日內向本
院提出上訴書狀。其未敘述上訴理由者並得於提起上訴後十日內
向本院補提理由書狀（均須按他造當事人之人數附繕本）「切勿
逕送上級法院」。
其餘不得上訴。
                                      書記官  尤乃玉
中    華    民    國    97    年    1     月    31    日
附錄：本判決論罪科刑法全文
中華民國刑法第185條之3
服用毒品、麻醉藥品、酒類或其他相類之物，不能安全駕駛動力
交通工具而駕駛者，處1年以下有期徒刑、拘役或科或併科十五
萬元以下罰金。
中華民國刑法第185條之4
（肇事遺棄罪）
駕駛動力交通工具肇事，致人死傷而逃逸者，處6月以上5年以下
有期徒刑。


司法院資訊處製作；財團法人民間司法改革基金會備份。
